

# Sidney Rigoberto Recinos García

Ejecutivo de Ventas

Nuevo Lourdes, La Libertad, El Salvador (+503) 7902 6017 sidrigobert32@gmail.com

## PERFIL PROFESIONAL

Profesional con más de 10 años de experiencia en ventas, desempeñándome exitosamente como Ejecutivo de ventas, auditor de calidad y supervisor junior. Poseo habilidades sólidas en negociación, liderazgo y análisis de procesos, atención al cliente y administración. Mi enfoque se centra en alcanzar resultados excepcionales, maximizando la satisfacción del cliente y optimizando la eficiencia operativa.

# EXPERIENCIA PROFESIONAL

# Utel El Salvador Asesor Educativo | 2021 - 2023

Tareas realizadas: Asesor educativo, gestion de matrículas para Utel Universidad de México, entre los logros realizados manejo de bases en Excel para el manejo de información y seguimiento de prospectos, para cumplimiento de metas.

# **Comdata Group**

## Auditor de Calidad | 2018 - 2020

Tareas realizadas: Ventas, atención al cliente y retención en productos bancarios para las cuentas de Banco Cuscatlán y Banco Agrícola, venta de tarjetas de crédito, extrafinanciamiento, créditos de consumo y consolidación de deudas; último cargo desempeñado fue como auditor de calidad para productos bancarios, para Banco Agricola y Davivienda.

#### **GEA El Salvador**

#### Gestor de retenciones | 2015 - 2018

Tareas realizadas: Teleoperador de servicio al cliente, ventas, retenciones en productos en servicios de asistencia y seguros, supervisión de retención de servicios.

#### EDUCACIÓN

## **Programador junior - FrontEnd**

Oracle One Education - Alura Latam | 2022 - 2023, Brasil

## Técnico en Ingeniería en sistemas

ITCA - FEPADE | 2010 - 2012, El Salvador

## **Bachiller Comercial opción Contaduría**

Colegio Gustavo Adolfo Becquer | 2002 - 2004, El Salvador

## HABILIDADES Y PROGRAMAS

| Trabajo en equipo | Habilidad para negociar | Creatividad | Puntualidad | Empatía | | Manejo de objeciones | Paquete de Microsoft Office | Drive | Internet | Photoshop |

|             | Samuel Eli Amaya     | Supervisor UTEL  | +503 7653 5464 |
|-------------|----------------------|------------------|----------------|
| REFERENCIAS | Karina Martinez      | ARCH Latam       | +503 7542 8480 |
|             | Rebeca Eunice Urquia | Chef Becas Cakes | +503 7797 8554 |
|             | Harry Martín         | Logistica        | +503 7492 0548 |